---
title: "Company Name"
output: 
  flexdashboard::flex_dashboard:
  
    orientation: rows
    vertical_layout: fill

---

<style>

.navbar-inverse .navbar-nav > li > a:hover,
.navbar-inverse .navbar-nav > li > a:focus {
    background-color: #17a589;
    color: white;
}
.navbar-inverse .navbar-nav > .active > a,
.navbar-inverse .navbar-nav > .active > a:hover,
.navbar-inverse .navbar-nav > .active > a:focus {
  color: white;
  background-color:  #17a589;
}
.navbar-inverse .navbar-toggle:hover,
.navbar-inverse .navbar-toggle:focus {
  background-color:  #17a589 ;
}
.navbar-inverse .navbar-collapse,
.navbar-inverse .navbar-form {
  border-color:  #17a589 ;
  font-size: 18px;
  font-weight: Bold;
}
</style>


Dashboard {data-icon="fa-linux"}
===================================== 

<style>    

.navbar {
  background-color:#1abc9c;
  border-color: #a3e4d7 ;
  
}

.navbar-brand {
color:white!important;
font-size: 32px;
font-weight: Bold;
}

</style>  


<style type="text/css">

.chart-title {  /* chart_title  */
   font-size: 25px;
   font-weight: 1400;
    text-align: center;
    color:black!important;

</style>


<style>

.colored {
  background-color: #fafafa;
}
</style>


<style>

.bgred {
  background-color: #F4F6F7;
}
</style>


<style>

.chart-wrapper .chart-title:empty {}

</style>


```{r setup, include=FALSE}
library(flexdashboard)
library(plotly)
library(formattable)
library(knitr)
library(dplyr)

```



Row 
---------------------------------


###  Costos { .colored }
```{r}

fig <- plot_ly(y = list(1,2,3,4,5), type = "box", quartilemethod="linear", name="Costos")
fig <- fig %>% add_trace(y = list(1,2,3,4,5), quartilemethod="inclusive", name="Costo (Inclusivo)")
fig <- fig %>% add_trace(y = list(1,2,3,4,5), quartilemethod="exclusive", name="Costo (Exclusivo)")

fig <- fig %>% layout(
  yaxis = list(tickfont = list(size = 22)),
  margin = list(b =0 , l =60 , r = 0, t = 0, pad = 0, autoexpand = T),
  xaxis = list(tickfont = list(size = 22),titlefont=list(size=22)),
  plot_bgcolor='#fafafa',
  paper_bgcolor='#fafafa')

fig <- fig %>%  config(displayModeBar = F)

fig

```


### Relación Ventas-Costo-Utilidad { .colored }
```{r}

j <- abs(rnorm(400, mean = 60, sd = 20))
k <- abs(rnorm(400, mean = 50, sd = 30))
l <- sample(1:3, 800, replace = T, prob = NULL)

x <- sample(1:200, 800, replace = T, prob = NULL)
y<-c(j,k)
z=factor(l, levels = c(1,2,3), labels = c("Costos","Ventas","Utilidad"))

data<-data_frame(x,y,z)

fig <- plot_ly(data = data, x = ~x, y = ~y, color = ~z, colors = c('#00c853','#cfd8dc','#fdb915'), type = 'scatter',
               mode='markers', size=16)

fig <- fig %>% layout(
  yaxis = list(title = 'Importe ($)', tickfont = list(size = 22),titlefont=list(size=22)),
  margin = list(b =20 , l = 80, r = 0, t = 0, pad = 0, autoexpand = T),
  xaxis = list(showticklabels=F,title="Fecha",titlefont=list(size=22)),
  plot_bgcolor='#fafafa',
  paper_bgcolor='#fafafa')

fig <- fig %>%  config(displayModeBar = F) 

fig

```


### Costos I Semestre { .colored }
```{r}

product<-c("Product 1", "Product 2", "Product 3", "Product 4", "Product 4", "Product 6")
sales<-c(75.9, 61.3, 46.3, 21.8, 16.4, 33.5)
data<-data_frame(product,sales)

fig <- plot_ly(data, labels = ~product, values = ~sales, type = 'pie',
               insidetextfont = list(size = 22))

fig <- fig %>% layout(
         textfont_size=40,
         margin = list(b =25 , r = 25, t = 25, pad = 0, autoexpand = T),
         xaxis = list(showgrid = FALSE, zeroline = FALSE, showticklabels = FALSE,
                      tickfont = list(size = 22)),
         yaxis = list(showgrid = FALSE, zeroline = FALSE, showticklabels = FALSE,
                      tickfont = list(size = 22)),
         plot_bgcolor='#fafafa',
         paper_bgcolor='#fafafa')

fig <- fig %>%  config(displayModeBar = F) 

fig

```



Row 
------------------------------

### Ventas I Semestre { .colored }

```{r}

mes <- c("enero", "febrero", "marzo", "abril", "mayo", "junio")
ven_2019 <- c(2678900, 3000900, 2978700,2408900, 3010600, 2779900)
ven_2020 <- c(2978700,2408900, 3010600, 2779900,2678900, 3000900)
data <- data.frame(mes, ven_2019, ven_2020)

fig <- plot_ly(data, x = ~mes, y = ~ven_2019, type = 'bar', name = '2019')
fig <- fig %>% add_trace(y = ~ven_2020, name = '2020')

fig <- fig %>% layout(
  yaxis = list(title = 'Ventas ($)', tickfont = list(size = 22),titlefont=list(size=22)),
  xaxis = list(categoryorder = "array", categoryarray = data$mes, title='Mes',tickfont = list(size = 22),
                   titlefont=list(size=22)),
  hoverlabel = list(font=list(size=18)),
  plot_bgcolor='#fafafa',
  paper_bgcolor='#fafafa',
  barmode = 'group')

fig <- fig %>%  config(displayModeBar = F) 

fig

```


### Comparación Ventas-Costo-Utilidad { .colored }
```{r}

ventas <- rnorm(100, mean = 3456000, sd = 700000)
costos <- rnorm(100, mean = 2386000, sd = 700000)
utilidad<-rnorm(100, mean = 1766000, sd = 300000)
x <- c(1:100)

data <- data.frame(x, ventas, costos, utilidad)

fig <- plot_ly(data, x = ~x, y = ~ventas, name = 'Ventas', type = 'scatter', mode = 'lines')
fig <- fig %>% add_trace(y = ~costos, name = 'Costos', mode = 'lines+markers')
fig <- fig %>% add_trace(y = ~utilidad, name = 'Utilidad', mode = 'markers')

fig <- fig %>% layout(
  yaxis = list(title = 'Importe ($)', tickfont = list(size = 22),titlefont=list(size=22)),
  margin = list(b =20 , l = 80, r = 0, t = 0, pad = 0, autoexpand = T),
  xaxis = list(showticklabels=F,title="Fecha",titlefont=list(size=22)),
              plot_bgcolor='#fafafa',
              paper_bgcolor='#fafafa')

fig <- fig %>%  config(displayModeBar = F) 

fig

```

### Indicadores { .colored }

```{r}

options(scipen=999)#Desactivar notación cientifica 

customGreen = "green"
customRed = "red"

format <- formatter("span", style = x ~ style("font.size" = "23px", color = ifelse(x > 0, customGreen, ifelse(x < 0, customRed, "black"))), 
                                   x ~ icontext(ifelse(x>0, "arrow-up", "arrow-down")), x ~ percent(x / 100) )

Concepto<-c(405000000,189000000,216000000,97000000,54000000)
Variacion<-c(38,-13,36,28,-12)

dt<-data.frame(Concepto,Variacion)
row.names(dt)<-c('Ventas Totales', 'Costo de ventas', 'Utilidad',
                 'Inventario Inicial', 'Inventario Final')
dt[, "Variacion"] = dt[, "Variacion"] / 100


make_italic<- formatter("span", style = ( "font-size: 23px;") )
names(dt) <- make_italic(names(dt))

make_ita<- formatter("span", style = ( "font-size: 23px; color: black;") )
rownames(dt)<-make_ita(rownames(dt))

dt<-formattable(dt, align =c("r","r"), table.attr = "class='table table-striped'", 
                list(
                  "<span style=\"font-size: 23px;\">Concepto </span>" = formatter("span", style = ~ style(color = "black", "font.size" = "23px")), 

                  "<span style=\"font-size: 23px;\">Variacion</span>" = format
  
))

dt

```




Tables {data-icon="fa-table"}
=====================================     

### Table 1
    
```{r}
```
    
### Table 2

```{r}
```






